【裁判字號】    92,上易,2687
【裁判日期】    921113
【裁判案由】    賭博
【裁判全文】
臺灣高等法院刑事判決                          九十二年度上易字第二六八七號
    上  訴  人  臺灣桃園地方法院檢察署檢察官
    被      告  丙○○
    被      告  乙○○
    被      告  甲○○
右上訴人因賭博案件，不服臺灣桃園地方法院九十二年度易字第五七０號，中華民國
九十二年七月十一日第一審判決（起訴案號：臺灣桃園地方法院檢察署九十一年度偵
字第二二二八一號），提起上訴，本院判決如左：
    主  文
上訴駁回。
    理  由
一、本案經本院審理結果，認第一審判決對被告丙○○等三人為無罪之諭知，核無不
    當，應予維持，並引用第一審判決書記載之證據及理由（如附件）。
二、檢察官上訴意旨略以：
  (一)、被告乙○○係羿峰商店之負責人（起訴書誤載為丙○○）與丙○○共同基於概
      括犯意之聯絡，自民國九十一年十一月某日起至同年十二月四日，在羿峰商店
      擺設電動賭博機具共計三台，涉有違反電子遊戲場業管理條例罪嫌與賭博二罪
      間為裁判上一罪關係，應一併予以審酌。
  (二)、原判決認查獲機台係供人暫時娛樂之物，惟訊據甲○○辯稱：「只玩水果盤累
      積達三千分時，就有行動電話機座掉下來，老闆並沒有介紹賣基臺，也沒有想
      買機臺，共玩過四次。」等語。再參以查獲現場並無任何出賣機台之相關資料
      ，足認該賭博性電動玩具係供人把玩，機台並非為展示之用。
  (三)、查獲之賭博性電動機臺共計三台，依被告甲○○與證人王次郎所證，僅有一台
      機台設有吊飾，惟從現場照片所示，小瑪琍變體機台及動物奇觀二代水果盤均
      有退幣口，其中一台有底下較大白色板子，當場並扣得賭資八千七百十元（小
      瑪琍部分一千元，水果盤部分七千三百十元）等情，難認無兌換現金之情。原
      審認事用法既有違誤，爰請求撤銷原判決，另為適法之判決。
三、經查：
  (一)、證人即當時經警查獲之在場客人戴昌渠（經警移送刑法第二百六十六條第一項
      前段之普通賭博罪嫌，嗣經檢察官調查結果認為犯罪嫌疑不足，予以不起訴處
      分）於警詢中證稱：「（問：你於何時進入該商店把玩小瑪琍變形檯？你如何
      把玩？有無與店家有賭博財物？）我是於九十一年十二月四日二十三時四十三
      分許，進入該商店把玩小瑪琍的。當時我是剛把硬幣投入該小瑪琍機台內，還
      沒開始把玩警就查獲了。而該小瑪琍變形檯的玩法是投拾元硬幣，押一次金額
      是伍元，可以選擇押那種圖形（圖形有ＢＡＲ、雙七、雙星等圖案；按啟動後
      ，燈就會開始轉動數據圖，停止後看燈停在那一種圖案上，如押中，彩金乘以
      二十倍、十倍不等。沒有與店家有賭博財物。」，「（問：據你前所述，你不
      曾與該店以小瑪琍變形檯賭博財物及換取等值之獎品，警方假設你押中乘以二
      十倍之彩金時，你將如何處理請說明？）我會玩到沒錢為止。也不會換任何獎
      品或現金。」，「（問：你當時換了多少錢？已經玩了多少錢？）當時我並沒
      有換錢。硬幣是我女朋友甲○○拿給我的。她一共拿了伍拾元給我，而我也將
      這伍拾元投入到小瑪琍變形檯內。」各等語在卷（九十一年度偵字第二二二八
      一號偵查卷第一四頁背面至第一五頁背面）；嗣於檢察官第一次偵查時亦供稱
      ：「（問：玩電動有無贏過？）沒有。可是我女友（甲○○）說，她玩水果盤
      有贏過幾千分會掉洋娃娃等物出來。」（同上偵查卷第四十頁）；由上開在場
      客人戴昌渠之證詞可知，被告乙○○與丙○○二人所擺設前開小瑪琍變體機台
      及動物奇觀二代水果盤等電動玩具顯然並無供客人賭博財物決定輸贏之行為至
      明。
  (二)、當時在場把玩水果盤電動玩具之被告甲○○於警詢時供稱：「（問：如何把玩
      ？）投拾元硬幣壹枚，機台上會顯示壹佰分，再按押分按鍵，再按啟動，看燈
      是否跑到自己所押的按鍵上，如有，即可得分。」，「（問：你得分後，可兌
      換何物？）因尚未得分，故不知可兌換何物。」（同上偵查卷第二三頁）；嗣
      於第一次檢察官偵查中亦供稱：「（問：有贏過？）只有一次。那次有掉娃娃
      下來。」，「（問；有無贏過其他的？）沒有。」，「（問：有無看過其他人
      贏錢？）有人玩，我就走掉，故不知道。」，「（問：有無問過老闆可否換錢
      ？）沒問過。」；嗣於其後偵查中亦供稱：「（問：為何玩電玩？）我去買東
      西有零錢，就會玩；我住樓上，印象中（即被告乙○○等二人）是九十一年十
      一月才開始有擺檯子，投一枚拾圓硬幣有一百分可以玩，我當天買泡麵，我朋
      友戴昌渠下來叫我，（戴昌渠他）才坐在那裡。」，「（問：有無掉下錢來？
      ）沒有。」各等語明確（同上偵查卷第四十頁背面、第六五頁背面）；由前開
      同案被告甲○○於警詢及偵查中之供詞亦可知，被告乙○○與丙○○二人擺設
      之前開小瑪琍變體機台與動物奇觀二代水果盤等電動玩具亦無供客人賭博財物
      兌換錢幣決定輸贏之行為甚明。
  (三)、經警於前開平鎮市○○路○○段四０四號羿峰商店現場查獲時，現場紀錄表亦
      僅記載查獲現場擺設有前開小瑪琍變體機台（一台）及動物奇觀二代水果盤（
      二台）等電動玩具，機台有通電；惟並無記載上揭電動玩具有退幣口及客人有
      兌換錢幣之情事，此有案件現場紀錄表一紙與現場查獲之上開電動玩具照片六
      張各在卷可稽（同上偵查卷第六頁；第三二頁至第三四頁）；再者依證人即現
      場查獲之警員王次郎於原審調查時亦證稱，並未證述被告乙○○與丙○○二人
      擺設之前開電動玩具有退幣口，且證稱：「因為現場可以兌換獎品，而且他們
      （指被告等三人）是直接以新台幣投入機台內，沒有兌換代幣，、、」等語在
      卷（原審卷第二七頁、第三一頁）；由此可見，檢察官上訴指稱被告乙○○與
      丙○○二人擺設之前揭電動玩具係供人把玩，有兌換現金，具有賭博性質云云
      ，顯與實情不符，而有誤會。
  (四)、綜上調查，被告乙○○與丙○○二人辯稱，渠等擺設之前開電動玩具並無退幣
      功能，亦無兌換現金行為，渠等並未提供給予客人賭博行為；被告甲○○辯稱
      ，當時其本人至上開羿峰商店購買泡麵時，利用購買之零錢投入該水果盤電動
      玩具把玩，如累積達到一定之遊戲標準分數，按鈕即可兌換禮品；現場電動玩
      具機台並無退幣，亦無兌換現金各等情，應可採信。檢察官提起上訴，經核並
      無積極確切證據足認被告乙○○與丙○○二人擺設之前揭電動玩具確有兌換現
      金，供人賭博財物決定輸贏之行為，已如前述。故檢察官提起
        本件上訴，為無理由，應予駁回。
四、本件檢察官起訴被告乙○○與丙○○及甲○○三人普通賭博罪犯行部分經調查結
    果，既經判決無罪，已見上述；則檢察官上訴意旨指稱被告乙○○與丙○○二人
    另涉有違反電子遊戲場業管理條例罪嫌部分，自無裁判上一罪之關係，且未經起
    訴，該部分本院自不得併予審理；而應由檢察官就被告乙○○與丙○○二人是否
    另涉有違反電子遊戲場業管理條例罪嫌部分另行偵辦，合併敘明。
五、被告甲○○經合法傳喚，無正當理由不到庭，爰不待其陳述逕行判決，併此敘明
    。
據上論斷，應依刑事訴訟法第三百七十三條、第三百六十八條、第三百七十一條，判
決如主文。
本案經檢察官周志榮到庭執行職務。
中      華      民      國    九十二    年     十一     月     十三     日
                              臺灣高等法院刑事第二十三庭
                                  審判長法  官  黃  瑞  華
                                        法  官  宋      祺
                                        法  官  陳  坤  地
右正本證明與原本無異。
不得上訴。
                                        書記官  陳  建  邦
中      華      民      國    九十三    年      八      月    二十六    日


司法院資訊處製作；財團法人民間司法改革基金會備份。
